臺灣高雄地方法院刑事判決　　　　　　　　　　　　　九十一年度訴字第七七七號
　　公　訴　人　臺灣高雄地方法院檢察署檢察官
　　被　　　告　乙○○
　　指定辯護人　本院公設辯護人丙○○
右列被告因公共危險案件，原經檢察官聲請簡易判決處刑（九十一年度偵字第一六０
號），本院認不宜適用簡易程序，改依通常程序審理，判決如左：
    主  文
乙○○故意以煤氣炸燬現供人使用之住宅，未遂，處有期徒刑貳年。
    事  實
一、乙○○因工作及感情均不順遂而起輕生之念，明知其所承租之高雄縣鳳山市○○
    街一二五巷十一號三層樓透天厝，其中一、二樓層仍係供房東甲○○及其家人使
    用之住宅（其僅租用三樓其中一間房間），倘在其房間內外洩煤氣經引爆有炸燬
    整棟樓房，致生危害甲○○及其家人甚至附近住家人命財產安全之公共危險，竟
    先基於漏逸瓦斯氣體故意，於民國九十年十二月四日，購入二桶罐裝瓦斯置於房
    間內，並開啟瓦斯桶開關，讓瓦斯氣體漏逸瀰漫於房間後，再服用安眠藥入睡，
    擬以吸入瓦斯氣體方式自殺，致生公共危險。後翌日（五日）十五時許因藥效減
    退清醒，其見此方式自殺未成，乃進而欲再以引爆瓦斯方式自殺，繼而於已充斥
    瓦斯氣體之房間內，持其所有之打火機點燃彈簧床，致生爆炸起火燃燒，幸經甲
    ○○及時發現呼救鄰居協助滅火，始僅燒燬其房間內之彈簧床墊、木板隔間、冷
    氣機等財物（此部分已據甲○○撤回毀損告訴），而未生燒燬甲○○上開住宅或
    附近其他建築物及人命傷亡之危害。
二、案經甲○○訴由高雄縣警察局鳳山分局移送臺灣高雄地方法院檢察署檢察官偵查
    起訴。
    理  由
一、右揭事實，業據被告乙○○於偵查中及本院審理時均坦白承認，核與告訴人甲○
    ○於偵審中所陳述之情節相合，且有現場財物毀損情形照片四幀及房屋租賃契約
    書一份在卷足憑，被告自白應與事實相符，堪以採為認定犯罪事實之證據。次查
    被告引爆瓦斯之上開住處，係其向告訴人所承租，整棟建物為三層樓透天厝，被
    告僅租用三樓其中一間房間，樓下一、二層乃係告訴人與其家人居住之空間，此
    分據被告及告訴人於本院供陳在卷，整棟建物顯然無從分割，故被告漏逸瓦斯並
    點火引爆之處，乃係其與告訴人等家人共同居住之住宅，洵屬無疑，核屬現供人
    使用之住宅，至為明確。又被告購入二桶罐裝瓦斯置於三樓房間內，並開啟瓦斯
    桶開關任其外洩，漏逸之瓦斯氣體自有瀰漫於整棟建物之可能，且由告訴人陳稱
    其於起火前日即已聞到瓦斯味一情可知，外洩之瓦斯氣體確已散布至樓下告訴人
    居住空間，倘經點火或開啟家電開關，即易引爆炸燬整棟樓房，故被告此舉已致
    生公共危險甚明，而其對此自殺方式所可能發生之危險，當亦知之甚明。又被告
    原欲藉吸入外洩瓦斯自殺，因所服用之安眠藥效退盡，其於翌日下午清醒後，見
    以此方式自殺未成，乃另起引爆瓦斯自殺之意，故而持打火機引火燃燒彈簧床墊
    致生爆炸起火燃燒等情節，亦經其於本院陳明在卷，足見被告係見吸入漏逸瓦斯
    氣體自殺不成，繼而再以引爆方式自殺之事實，亦堪認定。末查，告訴人上開建
    築物外觀完好，僅被告所居住三樓房間之彈簧床墊、木板隔間、冷氣機等財物遭
    炸毀或遇熱變形，復據告訴人陳明，並有前揭現場財物毀損情形照片四幀在卷可
    觀，故被告引爆瓦斯犯行，尚未達到炸燬告訴人住宅之程度，屬未遂階段，亦甚
    明確。綜上所述，本件事證明確，被告上開犯行，洵堪認定。本院公設辯護人以
    被告行為地點係在其個人房間內，認屬現非供人使用之他人所有住宅，並據此為
    被告無罪辯護，顯有違誤。
二、核被告漏逸瓦斯氣體致生公共危險犯行，係犯刑法第刑法第一百七十七條第一項
    之漏逸瓦斯氣體罪；又故意以瓦斯氣體炸毀現供人使用住宅犯行，因尚未生住宅
    燒燬結果，核係犯刑法第一百七十六條、第一百七十三條第三項、第一項故意以
    煤氣炸燬現供人使用住宅未遂罪。公訴人認被告此部分犯行，係犯刑法第一百七
    十三條第三項、第一項之罪，尚有未洽，起訴法條應予變更。又被告所犯上開二
    罪，均係被告藉以達自殺目的所為，原因目的相同，且係見漏逸瓦斯氣體自殺未
    成，竟而再點火引爆加功，應有方法結果之牽連關係，為牽連犯，應從一重之故
    意以煤氣炸燬現供人使用住宅未遂罪處斷。再查被告雖已著手點火引爆瓦斯氣體
    之犯罪行為實施，惟未生燒燬之結果，為未遂犯，依刑法第二十六條前段規定，
    按既遂犯之刑度減輕其刑。末查被告因工作及感情均不順遂而起輕生之念，係一
    時失慮致罹刑章，且幸未致生重大危害，事後並已取得被害人之宥恕，亦據告訴
    人於本院審理時陳明在卷，情輕法重，堪予憫恕，雖科以法定最低度之刑，猶嫌
過重，爰依刑法第五十九條規定，減輕其刑，並依法遞減之。審酌被告租用他人
    房屋，且與房東共居於同一棟建物內，竟以外洩瓦斯點火引爆方式自殺，恣任他
    人亦同陷於危險處境，行為所可能致生之危害實屬重大，所幸未釀成重大損害，
    亦無人命傷亡，且犯後自始坦承，深具悔意，並已獲得告訴人原諒，其前有竊盜
    前科，本案係於該案緩刑期間所犯，有臺灣高雄地方法院檢察署刑案資料查註紀
    錄表在卷供參等一切情狀，量處如主文所示之刑。至被告引爆瓦斯所用之打火機
    ，雖為被告所有供犯罪所用之物，惟因未經扣案，為免日後執行困難，爰不併為
    沒收諭知。
三、末按公訴人就被告漏逸瓦斯氣體部分，雖未於起訴書內敘及（按被告於偵查中已
    供述此部分情節），惟此部分犯行既與後續之引爆瓦斯炸毀住宅未遂犯行有牽連
    犯之裁判上一罪關係，依刑事訴訟法第二百六十七條規定，應為起訴效力所及，
    本院自得併予審究。又按檢察官聲請以簡易判決處刑之案件，經法院認為有刑事
    訴訟法第四百五十一條之一第四項但書之情形者，應適用通常程序審判之，同法
    第四百五十二條定有明文，本件原經檢察官聲請簡易判決處刑，茲本院認有前揭
    刑事訴訟法第四百五十一條之一第四項但書第一款情形，不宜以簡易判決處刑，
    改依通常程序審判之，均附此敘明。
據上論斷，應依刑事訴訟法第四百五十二條、第二百九十九條第一項前段、第三百條
，刑法第一百七十六條、第一百七十三條第三項、第一項、第一百七十七條第一項、
第五十五條、第二十六條前段、第五十九條，罰金罰鍰提高標準條例第一條前段，判
決如主文。
中      華      民      國    九十一    年      四      月    二十九    日
                                  臺灣高雄地方法院刑事庭
                                      法  官  陳淑卿
右為正本，係照原本作成，證明與原本無異。
如不服本判決，應於送達後十日內，向本院提出上訴狀。
                                      書記官  陳朝宗
中      華      民      國    九十一    年      四      月    二十九    日
附錄本案論罪科刑法條：
刑法第一百七十三條
放火燒燬現供人使用之住宅或現有人所在之建築物、礦坑、火車、電車或其他供水、
陸、空公眾運輸之舟、車、航空機者，處無期徒刑或七年以上有期徒刑。
失火燒燬前項之物者，處一年以下有期徒刑、拘役或五百元以下罰金。
第一項之未遂犯罰之。
預備犯第一項之罪者，處一年以下有期徒刑、拘役或三百元以下罰金。
刑法第一百七十六條
故意或因過失，以火藥、蒸氣、電氣、煤氣或其他爆裂物，炸燬前三條之物者，準用
該條放火、失火之規定。
刑法第一百七十七條第一項
漏逸或間隔蒸氣、電氣、煤氣或其他氣體，致生公共危險者，處三年以下有期徒刑，
拘役或三百元以下罰金。
